【裁判字號】    90,易,157
【裁判日期】    900416
【裁判案由】    傷害
【裁判全文】
臺灣士林地方法院刑事判決                            九十年度易字第一五七號
    公  訴  人  臺灣士林地方法院檢察署檢察官
    被      告  甲○○
                乙○○
右列被告因傷害案件，經檢察官提起公訴（八十九年度偵字第六○四八號），本院判
決如左：
    主  文
甲○○傷害人之身體，處罰金肆仟元，如易服勞役以參佰元折算壹日。
乙○○無罪。
    事  實
一、甲○○於民國八十九年六月十二日晚上九時許，駕駛車牌號碼九Ｆ—八○七六號
    自小客車，搭載李慶明（另經檢察官為不起訴處分）、乙○○，沿臺北縣淡水鎮
    ○○路往三芝方向行駛，途經該路二段某處與丙○○所駕駛車牌號碼三Ａ—二三
    ○五號自小客車發生擦撞，詎甲○○未下車查看，經丙○○追逐後，於同晚九時
    三十分許，雙方於臺北縣淡水鎮○○路○段六○○號前附近停靠，甲○○、丙○○便下車理論並發生拉扯，出手毆打丙○○，致丙○○受有嘴唇擦傷一×一‧二
    公分、右臂擦傷二×○‧五×○‧五公分之傷害。
二、案經丙○○訴由臺北縣警察局淡水分局報請臺灣士林地方法院檢察署檢察官偵查
    起訴。
    理  由
壹、被告甲○○有罪部分
  一、訊據被告甲○○固承認有與告訴人丙○○發生爭執、拉扯之情事，惟矢口否認
      有傷害犯行，辯稱：當天因擦撞事故，告訴人駕車攔伊所駕駛之自小客車，並
      要伊下車理論，在上開地點發生爭執，告訴人一手拿手機、另一手作勢要碰伊
      肩膀，所以用手將他的手撥開，並無毆打情事云云。然查：被告甲○○於警訊
      中即供明：確實有下車與告訴人理論，進而發生口角，或許有拉扯造成告訴人
      受傷（參見偵查卷第十一頁）等語，核與被告孫在福、同車乘客李慶明指稱二
      人發生拉扯之情節相符（參見偵查卷第十四頁反面、第十九頁、第一二九頁、
      本院九十年三月十五日訊問筆錄），參以被告乙○○所稱：當天因見雙方有衝
  突，於是下車將我們拉開之情節，足見當時不僅是言詞口角而已，當有激烈之
      肢體衝突甚明。又被告甲○○復供稱：那時雨勢很大，告訴人又一直靠過來，
      伊就推他，伊大哥下車後怕我們發生衝突就將我們撥開（參見偵查卷第一三○
      頁反面）等語，徵以告訴人受有嘴唇擦傷一×一‧二公分、右臂擦傷二×○‧
      五×○‧五公分傷害之程度，有馬偕紀念醫院八十九年六月十三日診字第八五
      九三號甲種診斷證明書一份、照片三幀在卷可稽，及證人即當時趕赴現場處理
      之警員洪光耀證稱：告訴人嘴角尚有一點血跡（參見偵查卷第一三四頁）等語
      ，益見告訴人所受傷害，並非被告所稱僅有以手撥開所能造成，被告應有出手
      毆打告訴人之行為無誤。本件事證明確，被告所辯不足採信，其犯行堪以認定
      ，應依法論科。
  二、核被告甲○○所為，係犯刑法第二百七十七條第一項之普通傷害罪。爰審酌被
      告之生活狀況、智識程度，其犯罪之動機、刺激、手段，被害人所受傷害之程
      度尚屬輕微及犯罪後迄今尚未與被害人達成民事和解等一切情狀，量處如主文
      所示之刑，並諭知易服勞役之折算標準，以示懲儆。
貳、被告乙○○無無罪部分
  一、公訴意旨另略以：被告乙○○於前揭告訴人丙○○與被告甲○○發生拉扯時，
      見狀亦下車，並與甲○○基於共同傷害之犯意聯絡，出手毆打告訴人成傷。因
      認被告乙○○亦涉有傷害罪嫌。
  二、本件公訴人認被告乙○○涉有前揭犯行，係以告訴人之指述、驗傷診斷證明書
      及被告甲○○自承於下車調處時亦曾撞到告訴人等語資為論據。訊據被告乙○○則堅決否認其事，辯稱：伊沒有歐打告訴人，伊是要將雙方拉開避免衝突，
      可能過程中有碰到告訴人，伊自己也有受傷，但不以為意，並無傷害之故意等
      語。
  三、按犯罪事實應依證據認定之，無證據不得推定其犯罪事實。又不能證明被告犯
      罪者，應諭知無罪之判決，刑事訴訟法第一百五十四條、第三百零一條第一項
      分別定有明文。次按認定犯罪事實，須依證據，而所謂證據，係指合法之積極
      證據就犯罪事實能為具體之證明者而言；又認定不利於被告之事實，須依積極
      證據，苟積極證據不足為不利於被告事實之認定時，即應為有力於被告之認定
      ，更不必有何有利之證據，最高法院三十年上字第八一六號著有判例。再所謂
      「積極證據足以為不利被告事實之認定」，係指據為訴訟上證明之全盤證據資
    料，在客觀上以達於通常一般人均不致於有所懷疑，而得確信被告確曾犯罪之
      程度若未達此一程度，而有合理懷疑之存在時，即無從為有罪之確信，此觀同
      院七十六年度台上字第四九八六號判例意旨自明。又告訴人之指訴，無非係以
      使被告受刑事訴追處罰為目的，有時難免故予誇大，自不得僅以告訴人之指訴
      為唯一論據，仍應調查其他必要之證據，以查明是否與事實相符，合先敘明。
  四、經查告訴人雖堅指被告乙○○確有與被告甲○○、乘客李慶明等人共同毆打伊
      成傷，並將之推下水溝云云。惟告訴人原指訴稱：被告等四人持槍搶劫並毆打
      伊成傷云云，嗣經檢察官偵查後，認查無積極證據足資證明，此有起訴書可按
      ，且當天被告甲○○所駕之車僅搭載乙○○及李慶明共三人，並非四人，且李
      慶明並未下車，業經被告等供明在卷，足見其指控顯有誇大不實之處。況倘係
      四人共同毆打並將告訴人推下水溝，何以僅造成前揭之傷勢？被告乙○○所稱
      核與被告孫再麟、同車乘客李慶明所供情節相符，足認被告乙○○應無傷害之
      故意，所辯尚堪採信。又雙方激烈衝突拉扯間，為將二人分開，當須使力甚大
      ，過程中必有肢體接觸，被告乙○○雖供承告訴人之傷勢，或許是拉開時造成
      等語，然在此情狀下，實無法苛責被告乙○○能注意不要碰撞到告訴人，衡情
      亦無過失可言。依上所述，被告乙○○所辯情節尚非虛妄，公訴人所舉之證據
      不足以證明被告犯罪，此外本院復查無其他證據證明被告乙○○確有公訴人所
      指之傷害犯行，揆諸前揭說明，既無積極證據足認被告確有上開犯行，不能證
      明被告犯罪，依法應諭知無罪之判決。
據上論斷，應依刑事訴訟法第二百九十九條第一項前段、第三百零一條第一項，刑法
、第二百七十七條第一項、第四十二條第二項，罰金罰鍰提高標準條例第一條前段、
第二條，判決如主文。
本案經檢察官陳傳宗到庭執行職務
中      華      民      國    九十      年      四      月     十六     日
                                  臺灣士林地方法院刑事第二庭
                                          法  官
右正本證明與原本無異。
如不服本判決，應於判決送達後十日內，向本院提出上訴狀。
                                          書記官
中    華    民    國      八十        年              月              日


司法院資訊處製作；財團法人民間司法改革基金會備份。
